# 处置子公司合并报表投资收益口径探讨

提问人：lxykevinjj 时间：2023-03-26 01:28:05
陈版，您好。
A公司 2022 年 12 月处置了于 2021 年 1 月 1 日收购100%股权的子公司B公司，其中收购价是 200 万，截止2021-12-31 子公司当年净利润是 700 万，假设 2022 年 12 月处置价款是 800 万元， 2022 年 12 月B公司所有者权益是 900 万，单体报表确认投资收益=800万处置价-成本价 200 万=600万；那么合并报表，应确认投资收益是多少？
合并报表是不是=800-900=-100万。如果是的话，在合并报表投资收益披露的时候，会体现【处置子公司产生投资收益-100万】，在公司来看，这个其实是处置公司在整体来看是盈利行为，但是变成负数了，这个原因是不是合并层面在以前年度已经确认了B公司的投资收益导致。
谢谢陈版。

回答人：chenyiwei
合并层面的处置子公司收益应根据合并报表准则第五十条规定计量，按照主帖中的数据，即处置价款 800 万元减去处置日子公司净资产在合并报表层面的账面价值 900 万元，即-100万元。
由于处置产生损失，需关注子公司的资产在 2021 年末是否已发生减值。